臺灣新北地方法院民事裁定
110年度訴字第1632號
聲  請  人  春秋有限公司
即  被  告          
法定代理人  張鑄    
上列聲請人即被告與相對人即原告當呂學檳、游金淵間請求拆屋
還地等事件，聲請人聲請停止本件訴訟，本院裁定如下：
    主  文
聲請駁回。
    理  由
一、本件聲請意旨略以：相對人即原告呂學檳、游金淵於本件訴
    訟（本院110年度訴字第1632號）繫屬中，對春秋墓園及聲
    請人公司所在地即門牌號碼新北市○○區○○路0段00巷00號房
    屋（下稱系爭房屋）進行一連串破壞與限制行為，相對人確
    有不法情事，聲請人已提刑事告訴。相對人之封閉行為，已
    妨礙聲請人舉證，侵害憲法所保障之訴願與訴訟權，故依民
    事訴訟法第183條聲請「在聲請人得以進入系爭房屋取得本
    件相關訴訟資料前，本件訴訟程序應予停止。」等語。
二、按訴訟中有犯罪嫌疑牽涉其裁判者，法院得在刑事訴訟終結
    前，以裁定停止訴訟程序，民事訴訟法第183條定有明文。
    所謂訴訟中有犯罪嫌疑牽涉其裁判，係指在民事訴訟繫屬中
    ，當事人或第三人涉有犯罪嫌疑，足以影響民事訴訟之裁判
    ，非俟刑事訴訟解決，民事法院即無從或難於判斷者而言。
    是否依本條規定裁定停止訴訟程序，法院本有裁量權，如斟
    酌情形，認為以不停止訴訟程序為適當，自得不裁定停止，
    並非一經當事人聲請，即概應裁定停止訴訟程序。此有最高
    法院110年度台抗字第441號裁定意旨可參。查本件訴訟係相
    對人起訴主張被告謝春月、張鑄、張喨、張捷、張憶蘋為系
    爭房屋之所有權人或事實上處分權人，系爭房屋無權占用相
    對人與他人所共有之新北市○○區○路段000地號之土地（下稱
    系爭土地），故相對人依民法第767條第1項、第821條、第8
    28條第2項之規定，請求被告謝春月、張鑄、張喨、張捷、
    張憶蘋拆除系爭房屋後，將占用之系爭土地返還相對人及全
    體共有人，以及對於實際使用系爭房屋之聲請人春秋有限公
    司依上開規定，一併請求聲請人公司自系爭房屋遷出等語。
    聲請人公司及其餘被告於本件訴訟則辯稱略以：張鑄、張憶
    蘋、張捷已辦理拋棄繼承，所以該3人就系爭房屋沒有事實
    上處分權，又系爭房屋並非無權占用系爭土地等語。是本件
    訴訟關於系爭房屋之所有權人或事實上處分權人為何人，以
    及系爭房屋有無合法坐落占有系爭土地之權源之爭點，與相
    對人於本件訴訟繫屬中是否對系爭房屋為破壞、封閉行為無
    關，相對人縱有因此涉及刑事不法，亦不足以影響本件民事
    訴訟之裁判，並無非俟該刑事訴訟解決，本民事法院即無從
    或難於判斷者之情形，依前揭說明，自無停止本件訴訟程序
    之必要。
三、從而，聲請人依民事訴訟法第183條聲請停止本件訴訟，應
    予駁回，爰裁定如主文。
中　　華　　民　　國　　111 　年　　5 　　月　　11　　日
                  民事第八庭    法　官　黃信樺
以上正本證明與原本無異。
如不服本裁定，應於收受送達後10日內向本院提出抗告狀，並應
繳納抗告費新臺幣1,000元。
中　　華　　民　　國　　111 　年　　5 　　月　　11　　日
                                書記官　楊振宗